---
title: "Realizando el tutorial de Megan Risdal"
author: "Gustavo Rivas Gervilla"
date: "2 de abril de 2017"
output: html_document
runtime: shiny
---

```{r setup, include=FALSE}
knitr::opts_chunk$set(echo = TRUE)
```

# Introduccion

Lo que vamos a hacer a continuación es, a modo de introducción tanto al dataset como al uso de la plataforma Kaggle, es seguir el [tutorial](https://www.kaggle.com/mrisdal/titanic/exploring-survival-on-the-titanic) eleborado por Megan Risdal. En primer lugar lo que hacemos es cargar los paquetes que serán necesarios a lo largo de este tutorial:

```{r, message=FALSE}
library(ggplot2) #visualizacion
library(ggthemes) #visualizacion
library(scales) #visualizacion
library(dplyr) #manipulacion de datos
library(mice) # imputacion (valores perdidos)
library(randomForest) # el algoritmo de clasificacion que emplearemos en este tutorial
```

Una vez hecho esto pasamos a cargar los datasets, tanto el de train como el de test, estos los hemos descargado previamente de la [página de Kaggle](https://www.kaggle.com/c/titanic/data) de la competición:

```{r}
train <- read.csv('data/train.csv', stringsAsFactors = FALSE)
test <- read.csv('data/test.csv', stringsAsFactors = FALSE)

#formamos un unico dataset con todas las instancias
full <- bind_rows(train, test)
```

Lo que hemos hecho con el método `bind_rows` del paquete **dplyr** es combinar los dos datasets en uno sólo. Podemos pensar en que para este propósito nos valdría con emplear el método `rbind`, el problema es que el conjunto de test no dispone (como es de esperar) de la columna *Survived* y en ese caso este método nos daría un error. En cambio usando `bind_rows` los unimos sin problemas ya que el propio método se encarga de añadir el valor **NA** en aquellos valores que sean necesarios para unir ambos datasets, en este caso el atributo a predecir.

TODO: añadir la descripción del dataset, ya escrita en el portátil.

# Ingeniería de características

Vamos ahora a trabajar con los datos de los que disponemos para tratar de prepararlos de modo que sean más útiles de cara a un futuro modelo de clasificación que queramos emplear. Si empleamos el método `View` sobre el dataset `full` el nombre de cada pasejero viene acompañado de un título, como puede ser *Mr.* o *Miss*. Lo que se pretende con el siguiente código es extraer estos títulos a una nueva columna. El nombre del pasajero en un principio no parece ser algo determinante para que el pasajero muera o sobrevida (aunque en caso de que, en un escenario tan caótico con la evacuación de los pasajeros en una naufragio, los pajeros fuesen evacuados por orden alfabético, el nombre si podría ser una buena fuente de información), en cambio el título del mismo y por tanto la clase social del pasajero sí que podría aportarnos una información importante de cara a la predicción.

```{r}
full$Title <- gsub('(.*, )|(\\..*)', '', full$Name)

table(full$Sex, full$Title)
```

Lo que hacemos con el método `gsub` es para cada nombre cambiar lo que hay tras un punto o similar por la cadena vacía, con lo que así sólo nos quedamos con el título del pasajero.

En la tabla anterior se muestra la distribución de los distintos títulos que extraemos de los nombres de todos los pasajeros por género. Así podemos ver por ejemplo que el capitán era un hombre. Además vemos que hay títulos que son poco frecuentes así que vamos a agrupar todos estos títulos en una sola categoría.

La razón para hacer lo anterior puede deberse a que no queremos que el clasificador tenga que tener en cuenta una granularidad tan alta en el título del pasajero cuando realmente, si es un título que se da tampoco, no nos va a dar un gran poder de discriminación, ya que la mayoría de las instancias no tendrán dicho título. También vamos a agrupar algunos títulos que son equivalentes y que por tanto no se espera que haya una diferencia entre las instancias con un título y uno equivalente:

```{r}
rare_title <- c('Dona', 'Lady', 'the Countess','Capt', 'Col', 'Don', 
                'Dr', 'Major', 'Rev', 'Sir', 'Jonkheer')

full$Title[full$Title == 'Mlle']        <- 'Miss' 
full$Title[full$Title == 'Ms']          <- 'Miss'
full$Title[full$Title == 'Mme']         <- 'Mrs' 
full$Title[full$Title %in% rare_title]  <- 'Rare Title'
```

Señalar que al contrario de lo que yo pensaba *Mrs* y *Miss* son títulos distintos; mientras que el primero se aplica a mujeres casadas, el segundo se aplica a mujeres solteras, por esto se establece esta distincción que puede resultar confusa, al menos a mí me lo ha parecido en un principio.

Ahora vamos a tratar de comprobar si las familias a bordo del Titanic fueron evacuadas en grupo o si no se tuvo en cuenta el parentesco para evacuar a los pasajeros. Para ello lo primero que hacemos es extraer el apellido del pasajero de su nombre:

```{r}
full$Surname <- sapply(full$Name, function(x) strsplit(x, split = '[,.]')[[1]][1])
```

Lo que vamos hacer a continuación es añadirle a cada pasajero el número de familiares que tiene a bordo, contándole a él, de este modo podremos ver el tamaño de las familias que viajaban a bordo del Titanic y si esto es un factor que afecte a la probabilidad de sobrevivencia de un pasajero. También fabricaremos una nueva variable donde se unirán el apellido del pasajero junto a este número de familiares a bordo.

```{r}
full$Fsize <- full$SibSp + full$Parch + 1
full$Family <- paste(full$Surname, full$Fsize, sep='_')
```

Y ahora vamos a ver cómo se distribuye la tasa de sobrevivientes y muertos según el número de familiares que fuesen a bordo:

```{r}
ggplot(full[1:891,], aes(x = Fsize, fill = factor(Survived)))
```


To learn more, see [Interactive Documents](http://rmarkdown.rstudio.com/authoring_shiny.html).

## Inputs and Outputs

You can embed Shiny inputs and outputs in your document. Outputs are automatically updated whenever inputs change.  This demonstrates how a standard R plot can be made interactive by wrapping it in the Shiny `renderPlot` function. The `selectInput` and `sliderInput` functions create the input widgets used to drive the plot.

```{r eruptions, echo=FALSE}
inputPanel(
  selectInput("n_breaks", label = "Number of bins:",
              choices = c(10, 20, 35, 50), selected = 20),
  
  sliderInput("bw_adjust", label = "Bandwidth adjustment:",
              min = 0.2, max = 2, value = 1, step = 0.2)
)

renderPlot({
  hist(faithful$eruptions, probability = TRUE, breaks = as.numeric(input$n_breaks),
       xlab = "Duration (minutes)", main = "Geyser eruption duration")
  
  dens <- density(faithful$eruptions, adjust = input$bw_adjust)
  lines(dens, col = "blue")
})
```

## Embedded Application

It's also possible to embed an entire Shiny application within an R Markdown document using the `shinyAppDir` function. This example embeds a Shiny application located in another directory:

```{r tabsets, echo=FALSE}
shinyAppDir(
  system.file("examples/06_tabsets", package = "shiny"),
  options = list(
    width = "100%", height = 550
  )
)
```

Note the use of the `height` parameter to determine how much vertical space the embedded application should occupy.

You can also use the `shinyApp` function to define an application inline rather then in an external directory.

In all of R code chunks above the `echo = FALSE` attribute is used. This is to prevent the R code within the chunk from rendering in the document alongside the Shiny components.



