---
title: "Realizando el tutorial de Trevor Stephens"
author: "Gustavo Rivas Gervilla"
date: "13 de abril de 2017"
output: pdf_document
---

```{r setup, include=FALSE}
knitr::opts_chunk$set(echo = TRUE)
```

```{r}
library(ggplot2) #visualizacion
library(ggthemes) #visualizacion
library(scales) #visualizacion
```


# Introducción

Lo que vamos a hacer a continuación es, realizar un tutorial en el que emplearemos nuevas técnicas sobre el dataset del Titanic que nos ayudarán a subir algunos puntos en la competición. Cabe señalar que este tutorial es algo más extenso de lo que nosotros vamos a reflejar aquí, ya que por un lado se trata de un tutorial introductorio que incluso explica cómo usar Rstudio, y por otro ya hemos realizado el tutorial de Megan Risdal previamente con lo que habrá pasos comunes a ambos tutoriales que no necesiten de más explicación.

# Algunos modelos básicos

En este tutorial se presentan algunas predicciones básicas que se basan en un estudio superficial del dataset. Así por ejemplo tenemos un **modelo pesimista** en el que se predice que todos los pasajeros pertenecientes al conjunto de test murieron. Esto se basa en la siguiente observación sobre el conjunto de train:

```{r}
train <- read.csv('data/train.csv', stringsAsFactors = FALSE)
test <- read.csv('data/test.csv', stringsAsFactors = FALSE)
```

```{r}
prop.table(table(train$Survived))
```

Aquí podemos ver cómo la tasa de mortandas es elevada en el conjunto de *train*, con lo cual la primera predicción que se realiza en el tutorial es la de suponer que todos los pasajeros del conjunto de test murieron. Con esto se consigue una tasa de acierto de **0.62679**. Lo cuál ya nos da información sobre el conjuto de test, ya que vemos cómo la proporción de muertos y sobrevivientes en el conjunto de test es muy similar a la del conjunto de *train*.

Veamos ahora, en una gráfica, cómo se distribuyen los muertos y sobrevivientes según el sexo de los pasajeros:

```{r}
ggplot(train,  aes(x = train$Survived) ) + geom_bar()
```


