---
title: "Realizando el tutorial de Trevor Stephens"
author: "Gustavo Rivas Gervilla"
date: "13 de abril de 2017"
output: pdf_document
---

```{r setup, include=FALSE}
knitr::opts_chunk$set(echo = TRUE)
```

# Introducción

Lo que vamos a hacer a continuación es, realizar un tutorial en el que emplearemos nuevas técnicas sobre el dataset del Titanic que nos ayudarán a subir algunos puntos en la competición. Cabe señalar que este tutorial es algo más extenso de lo que nosotros vamos a reflejar aquí, ya que por un lado se trata de un tutorial introductorio que incluso explica cómo usar Rstudio, y por otro ya hemos realizado el tutorial de Megan Risdal previamente con lo que habrá pasos comunes a ambos tutoriales que no necesiten de más explicación.

# Algunos modelos básicos

En este tutorial se presentan algunas predicciones básicas que se basan en un estudio superficial del dataset. Así por ejemplo tenemos un **modelo pesimista** en el que se predice que todos los pasajeros pertenecientes al conjunto de test murieron. Esto se basa en la siguiente observación sobre el conjunto de train:

```{r}
train <- read.csv('data/train.csv', stringsAsFactors = FALSE)
test <- read.csv('data/test.csv', stringsAsFactors = FALSE)
```



